【裁判字號】    92,上易,2724
【裁判日期】    921016
【裁判案由】    竊盜
【裁判全文】
臺灣高等法院刑事判決                          九十二年度上易字第二七二四號
    上  訴  人
    即  被  告  甲○○
右上訴人，因竊盜案件，不服臺灣臺北地方法院，九十二年度易字第七七五號，中華
民國九十二年八月二十日第一審判決（聲請案號：臺灣臺北地方法院檢察署九十二年
度偵字第六九一五號），提起上訴，本院判決如左：
    主  文
原判決撤銷。
甲○○竊盜，累犯，處有期徒刑參月，如易科罰金，以參佰元折算壹日。
    事  實
一、甲○○曾於民國八十八年間因偽造文書案件，經台灣台中地方法院判處有期徒刑
    四月確定，於民國九十年十二月二十四日易科罰金執行完畢；又於九十年間因竊
    盜案件，經台灣嘉義地方法院判處有期徒刑二月確定，於九十一年六月二十一日
    易科罰金執行完畢；再於九十年間因竊盜案件，經台灣高等法院台中分院判處有
    期徒刑六月，於九十一年八月五日易科罰金執行完畢。詎仍不知悔改，意圖為自
    己不法之所有，於九十二年二月十一日上午七時二十分許，跨越設在臺北市中正
    區○○○路○段一二二號旁之榕樹空隙進入該處之曬衣場，徒手竊取乙○○所有
    灰色安全帽一頂（價值約新臺幣二百元）、體育服一套（價值約新臺幣二千五百
    元），得手後將之穿戴於其身上，嗣於同日上午七時四十分許，乙○○經過該曬
    衣場發現上情，並報警處理。
二、案經被害人乙○○訴由臺北市政府警察局中正第一分局報告臺灣臺北地方法院檢
    察署檢察官聲請以簡易判決處刑，經原審認為不宜，改依通常程序審理。
    理  由
一、右揭被告甲○○竊盜被害人乙○○所有衣物之事實，迭據被告在警訊、偵查及原
    審訊問時坦承不諱（偵查卷四、五、廿五頁、原審卷三二、三四、四九頁）核與
    被害人乙○○、證人羅正坤在警訊中指訴及證述情節相符（偵查卷六至九頁）。
    被告雖於本院審理時否認有何竊盜犯行，辯稱：其並未竊盜云云。惟查：被告係
    於前開時地竊取被害人乙○○所有之安全帽及體育服一套穿戴於身上，即遭乙○
    ○、羅正坤發見扭送警所之事實，業據渠等於警訊時供、證述甚明，並有贓物認
    領保管收據存卷可按（偵查卷十頁），而被告係跨越榕樹空隙進入該處竊盜，亦
    據被告於原審庭詢時供明在卷（原審卷三二、三四頁）雖其於警、偵訊中坦承：
    伊趁四處無人注意狀況下跨越鐵欄杆及榕樹進入曬衣場等語不諱，且該處確實設
    有鐵欄杆之安全設備，有臺北市政府警察局中正第一分局以九十二年七月十六日
    北市警中正一分刑字第０九二六一九六五八００號函檢送之現場照片七張附卷（
    原審卷二五、二六、三六、三七頁）可稽，惟觀之照片顯示鐵欄杆周邊佈滿蛇籠
    ，殊難以跨越進入之情，而該處旁邊確種植有榕樹跨越尚非困難，衡諸實情當無
    捨易就難且甘受割（刺）傷而跨越鐵欄杆進入之理，是足認被告前於警訊中自白
    係跨越鐵欄杆進入曬衣場竊盜乙節並非事實，而跨越榕樹空隙進入竊盜則係與事
    實相符。此外，復有贓物認領保管收據一紙在卷可佐，本件事證明確，被告上開
    犯行洵堪認定，應依法論科。
二、核被告所為，係犯刑法第三百二十條第一項之竊盜罪（公訴人起訴時以刑法第三
    百二十條第一項之普通竊盜罪論處，惟嗣於原審審理時更正為適用同法第三百二
    十一條第一項第二款，此項更正尚非妥適，應以起訴所引法條為當併此敘明）。
    又被告曾因偽造文書案件，經法院判處有期徒刑四月確定，於九十年十二月二十
    四日易科罰金執行完畢；又因竊盜案件，經法院判處有期徒刑二月確定，於九十
    一年六月二十七日易科罰金執行完畢；再因竊盜案件，經法院判處有期徒刑六月
    ，於九十一年八月五日易科罰金執行完畢，此有本院被告全國前案紀錄表一份存
    卷可按，於五年以內再犯有期徒刑以上之本罪，應依刑法第四十七條累犯規定加
    重其刑。
三、原審據以論科，固非無見。惟查：被告係跨越該處榕樹空隙進入竊盜，而非跨越
    佈滿蛇籠之鐵欄杆進入之事實，有如前述，原判決認被告係跨越鐵欄杆進入曬衣
    場竊盜，並論被告係犯刑法第三百二十一條第一項第二款之加重竊盜罪，尚有未
    洽。被告上訴論旨空言否認犯罪，並不足取，惟原判決既有上開可議，自應由本
    院予以撤銷改判。爰審酌被告在前坦承犯行，態度尚可，所竊財物價值尚微，惟
    前有多次竊盜前科，素行非佳，及其犯罪手段等一切情狀，量處如主文第二項所
    示之刑，並諭知易科罰金之折算標準。
據上論結，應依刑事訴訟法第四百五十二條、第三百六十九條第一項前段、第三百六
十四條、第二百九十九條第一項前段，刑法第三百二十條第一項、第四十七條、第四
十一條第一項前段，罰金罰鍰提高標準條例第一條前段、第二條，判決如主文。
本案經檢察官蔡薰慧到庭執行職務。
中      華      民      國    九十二    年      十      月     十六     日
                              臺灣高等法院刑事第四庭
                                  審判長法  官  蔡  永  昌
                                        法  官  陳  榮  和
                                        法  官  李  英  豪
右正本證明與原本無異。
不得上訴。
                                        書記官  鄭  信  昱
中      華      民      國    九十二    年      十      月     二十     日
附錄：本案論罪科刑法條全文
中華民國刑法第三百二十條第一項：
意圖為自己或第三人不法之所有，而竊取他人之動產者，為竊盜罪，處五年以下有期
徒刑、拘役或五百元以下罰金。


司法院資訊處製作；財團法人民間司法改革基金會備份。
